

MOHAMED EL OUJDANI

Équipière polyvalente



Al manar 24020, El Jadida, Maroc



Mohamed.eloujdani1@gmail.com



06 59 16 32 69

PROFIL

Développeur en freelance depuis trois ans, je souhaite désormais mettre mes compétences et mon expérience au service d'Orange. Ayant conçu plusieurs dizaines d'applications de différents genres (jeux mobiles, news, quiz, outils...), je peux appliquer à l'équipe de développement d'Orange mes connaissances techniques (HTML5, Javascript, C#), en UI et en analyse. À quoi s'ajoutent mes excellentes capacités d'adaptation et de communication.

INTÉRÊTS

- ✓ Cuisine, restauration.
- ✓ Sport: Natation, football, fitness.
- ✓ Bénévole dans une association.

LANGUES

Arabe
Français
Anglais

COMPÉTENCES

- ✓ Expérience dans la vente dans le domaine de la restauration.
- ✓ Sens du service, souci des besoins des clients.
- Compétences en communication et en administration.
- ✓ Respect des règles d'hygiène et de sécurité.
- ✓ Capacité à travailler en équipe.
- ✓ Flexibilité (horaire et concernant les tâches).

FORMATION

2016 - 2017

Maroc

DIPLÔME baccalauréat scientifique

Lyccé 6 novembre

2018 - 2020

Maroc

DIPLÔME technicien spécialisé en développement informatique

ISTA cité de l'air

EXPÉRIENCES

Fev. 2020 – Mar. 2020

El Jadida, Maroc

Province El jadida

Developpeur web

Fev. 2020 - Mar. 2020

Here Success

Digital Marketing Manager

Nov. 2020 - Dec. 2020

El jadida, Maroc

Astro Digital

Developpeur des applications bureau

Jan. 2021 – Avr. 2021

El jadida, Maroc

Ebav

Vendeur des produits digital